臺灣桃園地方法院民事裁定　　　　　　　　　　　　　九十三年度小上字第五九號
　　上　訴　人　上官營造有限公司
　　法定代理人　甲○○
　　被 上訴 人　許勝胤即新勝水電工程行
右當事人間請求給付工程款事件，上訴人對於中華民國九十三年五月十三日本院桃園
簡易庭九十三年度桃小字第五一五號第一審判決提起上訴，本院裁定如左：
    主      文
上訴駁回。
第二審訴訟費用新臺幣壹仟伍佰元由上訴人負擔。
    理      由
一、按對於小額程序之第一審裁判之上訴或抗告，非以其違背法令為理由，不得為之
    ，民事訴訟法第四百三十六條之二十四第二項定有明文。而所謂違背法令，依同
    法第四百三十六條之三十二第二項規定準用同法第四百六十八條，係指判決不適
    用法規或適用不當者。另小額程序之上訴狀內應記載上訴理由，表明下列二款事
    項：即(一)原判決所違背之法令及其具體內容。(二)依訴訟資料可認為原判決有違背
    法令之具體事實。即上訴人應於上訴狀或理由書內應有具體之指摘，並揭示該法
    規之條項或內容，若係成文法以外之法則，應揭示該法則之旨趣，倘為司法院之
    解釋或最高法院之判例，則應揭示該判解之字號或其內容，上訴狀或理由書如未
    依此項方法表明者，即難認為已對原判決違背法令有具體之指摘，其上訴自難認
    為合法，故如僅就自己主張重加陳述或就原審取捨證據任加指摘，並未具體指出
    原判決違背何等法規，其上訴即難認為合法，最高法院所著七十一年度台上字第
    三一四號判例意旨可資參照。
二、上訴人就原判決向本院合議庭提起上訴，於其提出之上訴狀所表明之上訴理由略
    以：系爭工程上訴人承攬後即全部轉包予訴外人許建宏及李連丁共同承作，然許
    建宏及李連丁轉承攬後，竟盜刻上訴人之大、小章，冒用上訴人之名義與下游協
    力廠商簽訂契約，本件亦係許建宏及李連丁冒用上訴人名義所為，本件工程之夜
    間照明工程，實際上既非由上訴人委由被上訴人施作，被上訴人依承攬關係向上
    訴人請求承攬報酬即屬無據等語。
三、經核上訴人所陳前開上訴理由，僅係就事實部分加以論述，並未具體指出原判決
    「如何違背法令」，且依訴訟資料亦無從認為原判決有違背法令之具體事實；揆
    諸前揭說明，本件上訴自難認為合法，應予駁回其上訴。
四、關於上訴人應負擔之第二審訴訟費用，依民事訴訟法第四百三十六條之三十二第
    一項準用第四百三十六條之十九第一項之規定，確定本件訴訟費用額如主文第二
    項所示之金額。
五、依民事訴訟法第四百三十六條之三十二第一項、第二項、第四百三十六條之十九
    第一項、第四百四十四條第一項前段、第九十五條、第七十八條，裁定如主文。
中　　　華　　　民　　　國　　九十三　　年　　　十　　　月　　二十九　　日
　                                    臺灣桃園地方法院民事第一庭
　　　　　　　　　　　　　　　　　　　　　　　審判長法官　郭琇玲
　　　　　　　　　　　　　　　　　　　　　　　法　　　官　張天民
　　　　　　　　　　　　　　　　　　　　　　　法　　　官　林曉芳
右為正本係照原本作成
本裁定不得抗告。
中　　　華　　　民　　　國　　九十三　　年　　　十　　　月　　二十九　　日
　                                    臺灣桃園地方法院民事第一庭
　　　　　　　　　　　　　　　　　　　　　　　書  記  官  陳玲莉
